台灣台中地方法院刑事判決　　　　　　　　　　　　九十四年度易字第一七八號
　　公　訴　人　臺灣臺中地方法院檢察署檢察官
　　被　　　告　甲○○原名劉.
右列被告因毒品危害防制條例案件，經檢察官提起公訴（九十四年度毒偵字第一九二
九號、九十四年度毒偵字第二七三八號），經本院合議庭裁定，由受命法官依法獨任
進行簡式審判程序判決如左：
    主    文
甲○○（原名劉錫祺）連續施用第二級毒品，累犯，處有期徒刑陸月，如易科罰金，
以參佰元折算壹日，扣案之第二級毒品安非他命毛重零點伍公克，沒收銷燬之，吸食
器貳組、殘渣空袋壹個及藥鏟壹支，均沒收。
    事    實
一、甲○○（原名劉錫祺）素行不佳，前曾犯違反毒品危害防制條例罪，其中於民國
    （下同）九十一年間所觸犯違反毒品危害防制條例罪，經本院判處有期徒刑六月
    ，如易科罰金，以參佰元折算壹日確定，並於九十二年十一月一日因縮短刑期執
    行完畢，甲○○前因施用毒品案件，經本院裁定強制戒治，於九十一年六月八日
    強制戒治期滿。詎甲○○仍不知悔改，復基於施用第二級毒品安非他命之概括犯
    意，自九十四年三月十日下午十四時許起至同年月二十三日下午十九時許止在其
    友人綽號「中正」之台中市○○○路住處及其台中縣龍井鄉○○村○○街一五九
    號住處等地以將第二級毒品安非他命置於玻璃器內燒烤吸取其產生煙霧之方式連
    續共施用第二級毒品安非他命五次。嗣為警分別於同年三月十日晚上二十二時許
    及同年三月二十三日晚上二十時許在其上開住處查獲，並扣得第二級毒品安非他
    命毛重零點五公克、及其所有供犯施用第二級毒品安非他命所用之吸食器二組、
    殘渣空袋一個及藥鏟一支。
二、案經台中市警察局移送及台中縣警察局烏日分局報請臺灣臺中地方法院檢察署檢
    察官偵查起訴。
    理    由
一、按除被告所犯為死刑、無期徒刑、最輕本刑為三年以上有期徒刑之罪或高等法院
    管轄第一審案件者外，於前條第一項程序進行中，被告先就被訴事實為有罪之陳
    述時，審判長得告知被告簡式審判程序之旨，並聽取當事人、代理人、辯護人及
    輔佐人之意見後，裁定進行簡式審判程序，刑事訴訟法第二百七十三條之一第一
    項定有明文。本件被告所犯係死刑、無期徒刑、最輕本刑為三年以上有期徒刑以
    外之罪，其於準備程序中就被訴事實為有罪之陳述，且經審判長告知被告簡式審
    判程序之旨，並聽取公訴人及被告之意見後，本院合議庭認為適宜而裁定由受命
    法官獨任進行簡式審判程序，合先敘明。
二、右揭事實，業據被告甲○○於本院審理時，坦承不諱，並有被告所有之第二級毒
    品安非他命毛重零點五公克，及其所有供犯施用第二級毒品安非他命所用之吸食
    器二組、殘渣空袋一個及藥鏟一支等物品扣案足資佐證，而被告為警查獲，經警
    二度採其尿液分別囑託詮昕科技股份有限公司及私立中山醫學大學附設醫院藥物
    濫用檢測中心鑑定結果，均呈甲基安非他命陽性反應，此有該公司九十四年三月
    二十二日第00000000號濫用藥物尿液檢驗報告及私立中山醫學大學附設
    醫院藥物濫用檢測中心九十四年四月八日第五五三六二四號尿液篩檢檢驗報告各
    一份附卷可稽，此外，復有員警職務報告書一份、現場相片二張、臺灣台中地方
    法院檢察署之刑案資料查註紀錄表、臺灣高等法院被告全國前案紀錄表各一紙附
    卷可稽，事證至臻明確，被告甲○○違反毒品危害防制條例犯行洵堪認定。
三、按安非他命係毒品危害防制條例第二條第二項第二款所定之第二級毒品，不得非
    法施用，是核被告甲○○所為，係犯毒品危害防制條例第十條第二項之施用第二
    級毒品罪。被告施用第二級毒品前後持有第二級毒品之低度行為，應為其施用第
    二級毒品之高度行為所吸收，不另論罪。被告先後五次施用第二級毒品安非他命
    之行為，時間緊接，犯罪構成要件相同，顯係出於概括之犯意為之，為連續犯，
    應依刑法第五十六條之規定以一罪論，並加重其刑。查被告甲○○前曾於九十一
    年間觸犯違反毒品危害防制條例罪，經本院判處有期徒刑六月，如易科罰金，以
    參佰元折算壹日確定，並於九十二年十一月一日因縮短刑期執行完畢，此有臺灣
    台中地方法院檢察署刑案資料查註紀錄表在卷可按，其於五年之內再犯有期徒刑
    以上之本罪，係屬累犯，應依刑法第四十七條之規定，遞予加重其刑。爰審酌被
    告甲○○犯罪之動機、目的、手段、品行不佳，詳如前述，此有台灣台中地方法
    院檢察署刑案資料查註紀錄表一份在卷可按，被告曾有施用毒品不良素行，經執
    行完畢後，仍不知警惕，再次施用毒品，經檢察官依初次勒戒、觀察後無繼續施
    用傾向為不起訴處分確定後，仍不知悔改警惕，猶繼續施用毒品不輟，情節非輕
    ，有失政府制定毒品危害防制條例之立法美意，本不宜寬貸，惟此乃自戕且容易
    成癮之行為，從另一角度觀察，應視同病人看待，及犯後已坦承犯行，態度良好
    等一切情狀，量處如主文所示之刑，並諭知易科罰金之折算標準，以資懲儆。至
    於扣案之第二級毒品安非他命毛重零點五公克，依毒品危害防制條例第二條第二
    項第二款之規定，屬第二級毒品，不問屬於犯人與否，爰依毒品危害防制條例第
    十八條第一項前段之規定，宣告沒收銷燬之；至於扣案之吸食器二組、殘渣空袋
    一個及藥鏟一支等物品係屬被告甲○○所有供犯施用第二級毒品安非他命所用之
    物，爰依刑法第三十八條第一項第二款之規定，均予以宣告沒收。
據上論斷，應依刑事訴訟法第二百九十九條第一項前段、第二百七十三條之一第一項
，毒品危害防制條例第十條第二項、第十八條第一項前段，刑法第十一條、第五十六
條、第四十七條、第四十一條第一項前段、第三十八條第一項第二款，罰金罰鍰提高
標準條例第二條，判決如主文。
中      華      民      國    九十四    年      六      月    二十八    日
                                        臺灣臺中地方法院刑事第八庭
                                              法  官  洪  俊  誠
右正本證明與原本無異。
如不服本判決，應於判決送達後十日內向本院提出上訴狀，上訴於臺灣高等法院臺中
分院(須附繕本)。
                                                書記官  蕭  榮  峰
中      華      民      國    九十四    年      六      月    二十八    日
附錄論罪科刑實體法條文：
毒品危害防制條例第十條：
施用第一級毒品者，處六月以上五年以下有期徒刑。
施用第二級毒品者，處三年以下有期徒刑。
